臺灣高等法院高雄分院刑事判決　　　　　　　　　　　九十三年度上訴字第四七號
　　上　訴　人
　　即　被　告　甲○○
　　選任辯護人　吳澄潔
右上訴人因違反廢棄物清理法等案件，不服台灣屏東地方法院九十二年度訴字第三七
九號中華民國九十二年九月十日第一審判決（起訴案號：台灣屏東地方法院檢察署九
十一年度偵字第四六七０號、九十二年度偵字第一一九四號、九十二年度偵字第二三
九九號），提起上訴，本院判決如左：
    主  文
上訴駁回。
    事  實
一、甲○○前於民國八十六年間因詐欺案件，經法院判處有期徒刑四月，緩刑三年，
    後撤銷緩刑，八十九年一月二十九日入監執行，八十九年五月二十八日執行完畢
    。嗣於八十九年間因多次違反廢棄物清理法案件，經本院於九十年十月二十三日
    判處有期徒刑一年六月（現上訴最高法院審理中）。竟不知警惕，復另基於違反
    廢棄物清理法之犯意，未經主管機關許可，提供土地供人堆置廢棄物，於九十一
    年八月十七日下午四時三十分許，由洪國亮（九十二年二月二十日已歿）駕駛車
    號九Ｒ－二四五號之營業大貨車，自屏東市區清除拆除後的裝潢木材、室內電線
    、彈簧墊等廢棄物，載運至甲○○所有坐落於屏東縣萬巒鄉○○段第八九一之二
    、一二○四之三地號土地，由甲○○在該處操作挖土機，將車上廢棄物卸下，堆
    置於前揭土地。嗣於當日下午五時許，為環保警察第三中隊會同屏東縣警察局內
    埔分局、環境保護署環境督察總隊南區環境督察大隊人員當場查獲。
二、案經臺灣屏東地方法院檢察署檢察官偵查起訴。
    理  由
一、訊據上訴人即被告甲○○固坦承有開怪手幫洪國亮卸載之事實，惟否認有違反廢
    棄物清理法之提供土地堆置廢棄物犯行，辯稱：洪國亮所載者均為木材及彈簧床
    墊等物，且係洪國亮卸不下來，我才駕駛挖土機幫他卸載，係充資源回收云云。
二、經查：
  (一)已故洪國亮生前於警詢時供稱：「廢棄物自屏東市瑞光國小附近載運而來，清運
    費用每一車次新台幣（下同）一千五百元，警方查獲時正在傾倒廢棄物，有拆除
    後的裝潢木材、室內電線、彈簧墊等物，進去傾倒一次收費三百元，我準備傾倒
    完畢後將傾倒費用交給怪手挖土機司機，當時挖土機司機正駕駛挖土機清除車上
    倒不下來的東西，駕駛怪手之司機確實為警方查獲之甲○○」等語（見警卷第一
    、二頁），及於檢察官偵查時供稱：「是一些屋內拆下的裝潢電線，當時甲○○
    有在現場，他用挖土機將我車上的東西扒下來，我在旁邊休息，他叫我來的，每
    台車三百元（即棄置廢棄物之代價）」等語（見偵查卷第四頁反面、第五頁），
    且參之查獲時拍攝之照片，顯現傾倒之物確有拆除後的裝潢木材、室內電線、彈
    簧墊等物（見警卷第三十二至四十二頁），而洪國亮與被告又無怨隙，且二人當
    場為警查獲，衡諸常情，實無故陷被告之理，洪國亮之供述，應認與事實相符，
    堪以認定。被告辯稱：洪國亮所載者均為木材，方幫他卸下云云，殊無足採。
  (二)再者，上開查獲情節亦經證人即會同查獲之台糖公司承辦人陳嘉松於警訊時證述
    明確（見警卷第九、十頁），且有行政院環境保護署九十一年八月十七日之稽查
    紀錄及現場傾倒情形照片在卷可資參證（見警卷第二十四、三十二至四十二頁及
    九十一年度偵字第四六七０號偵查卷第五十九至七十八頁）。又該廢棄物傾倒之
    情景復經臺灣屏東地方法院檢察署檢察官會同潮州地政事務所於九十一年十一月
    二十八日勘驗現場無訛，有勘驗筆錄、現場照片、複丈成果圖在卷可憑（見偵查
    卷第五十七頁至第八十二頁）。而被告前亦因未經主管機關許可，提供坐落於屏
    東縣萬巒鄉○○段第九一一之四、九一一之五、一二０四地號土地供人回填廢棄
    物而有違反廢棄物清理法之犯行，據其供明在卷，並有本院九十年度上訴字第五
    八九號判決可考（見原審卷第四一頁），其對於本件其所有坐落屏東縣萬巒鄉○
    ○段第八九一之二、一二○四之三地號土地之位址當知之甚詳，竟自邀洪國亮前
    來棄置廢棄物以收取代價，洪國亮以卡車載運廢棄物駛至時，被告未予阻止，又
    以挖土機幫其卸載廢棄物，其有提供土地供人堆置廢棄物之故意，已臻明確。被
    告辯稱：係洪國亮卸不下來，方找會開挖土機的人，由我幫他弄下來云云，洵屬
    無據。又其於本院調查時辯稱係充資源回收，經核卷附之照片顯示，該地並非資
    源回收場，且所棄置之物均未經整理分類，大部分均非可再利用僅足污染環境之
    物，所辯無非卸責之詞。
  (三)坐落屏東縣萬巒鄉○○段第八九一之二、一二○四之三地號土地，係被告所有，
    業據其於警訊時直承在卷（見警卷第七頁），復有土地登記簿謄本在卷可證（見
    九十一年度偵字第四六七０號偵查卷第一一七至一二二頁）。其提供土地回填廢
    棄物，事證已臻明確。綜上所述，被告所辯不足採信。又被告前於八十九年八月
    至九十年四月間所違犯之違反廢棄物清理法案件，距本件九十一年八月十七日之
    犯行已一年四月有餘，本案發生之時點為九十一年八月十七日，前案判決既判力
    所及之時點為九十年十月二十三日，自不及於本案。且被告自承於前案後並無繼
    續提供土地供人傾倒廢棄物（見原審卷第八十三頁），是故，被告本件犯行與其
    於八十九年間之犯行並無連續犯之裁判上一罪關係，併此敘明。
三、查廢棄物分一般廢棄物及事業廢棄物二種，而一般廢棄物係指垃圾、糞尿、動物
    屍體或其他非事業機構產生足以污染環境衛生之固體或液體廢棄物，廢棄物清理
    法第二條第一項定有明文。被告甲○○提供土地堆置拆除後的裝潢木材、室內電
    線、彈簧墊等物，既非對之有再利用或有何掩埋、腐植等措施，由現場照片傾倒
    地點觀之，亦無可能在短時間內自然腐敗風化，是依上開說明，應認為拆除後的
    裝潢木材、室內電線、彈簧墊等物為垃圾類之廢棄物。是核被告甲○○所為，係
    犯廢棄物清理法第四十六條第一項第三款之未經主管機關許可，提供土地堆置廢
    棄物罪。按回填乃先有開挖行為而後棄置廢棄物填補該坑洞，而堆置則僅有廢棄
    物之棄置行為，其乃行為階段之不同，本件被告無從證明有先前之開挖行為，公
    訴人認係未經主管機關許可，提供土地回填廢棄物，尚有未合。又被告前於八十
    六年間因詐欺案件，經法院判處有期徒刑四月，緩刑三年，後撤銷緩刑，八十九
    年一月二十九日入監執行，八十九年五月二十八日甫執行完畢，有臺灣高等法院
    被告全國前案紀錄表、臺灣高等法院被告全國前案紀錄表及臺灣屏東地方院檢察
    署刑案資料查註紀錄表在卷可按，其五年之內再犯此有期徒刑以上刑之本罪，為
    累犯，應依法加重其刑。
四、原審依廢棄物清理法第四十六條第一項第三款，刑法第十一條前段、第四十七條
    ，並審酌被告甲○○係累犯，依其犯罪動機、隨意提供土地予他人堆置廢棄物、
    破壞環境衛生、所造成之影響，及其於犯罪後猶飾詞狡辯，犯後態度不佳等一切
    情狀，量處有期徒刑一年四月。認事用法尚無不合，量刑亦稱妥適，被告上訴意
    旨否認犯罪，空言指摘原判決不當，並無可取，為無理由，應予駁回。
據上論斷，應依刑事訴訟法第三百六十八條，判決如主文。
本案經檢察官沈紹嘉到庭執行職務。
中        華        民        國  九十三    年    三      月    三十    日
                              臺灣高等法院高雄分院刑事第二庭
                                  審判長法官  林正雄
                                        法官  黃壽燕
                法官  陳啟造
右正本證明與原本無異。
如不服本判決應於收受本判決後十日內向本院提出上訴書狀，其未述上訴理由者，
並得於提起上訴後十日內向本院補提理由書狀（均須按他造當事人之人數附繕本)「
切勿逕送上級法院」。
                                      書記官  黃琳群
中    華    民    國      九十三      年      三      月      三十      日
本件論罪科刑法條：
廢棄物清理法第四十六條
有下列情形之一者，處一年以上五年以下有期徒刑，得併科新臺幣三百萬元以下罰金
：
  一  任意棄置有害事業廢棄物。
  二  事業負責人或相關人員未依本法規定之方式貯存、清除、處理或再利用廢棄物
      ，致污染環境。
  三  未經主管機關許可，提供土地回填、堆置廢棄物。
  四  未依第四十一條第一項規定領有廢棄物清除、處理許可文件，從事廢棄物貯存
      、清除、處理，或未依廢棄物清除、處理許可文件內容貯存、清除、處理廢棄
      物。
  五  執行機關之人員委託未取得許可文件之業者，清除、處理一般廢棄物者；或明
      知受託人非法清除、處理而仍委託。
  六  公民營廢棄物處理機構負責人或相關人員、或執行機關之人員未處理廢棄物，
      開具虛偽證明。
無許可文件，以經營廢棄物清除、處理為常業者，處三年以上十年以下有期徒刑，得
併科新臺幣九百萬元以下罰金。
